臺灣板橋地方法院刑事判決　　　　　　　95年度訴字第3968號
公　訴　人　臺灣板橋地方法院檢察署檢察官
被　　　告　甲○○
上列被告因違反毒品危害防制條例案件，經檢察官提起公訴（95
年度毒偵字第7534號），本院受理後被告為有罪之陳述，經合議
庭裁定由受命法官獨任進行簡式審判程序，判決如下：
    主  文
甲○○施用第一級毒品，累犯，處有期徒刑壹年貳月。扣案之第
一級毒品海洛因淨重零點陸捌公克、第二級毒品甲基安非他命淨
重零點肆公克，均沒收銷燬；吸食器壹組沒收。
    事  實
一、甲○○前於民國88年間因施用毒品案件，經本院先後兩次裁
    定送觀察、勒戒後，均無繼續施用毒品之傾向，由臺灣板橋
    地方法院檢察署檢察官於88年8 月6 日以88年度偵字第1777
    5 號、88年9 月30日以88年度毒偵字第989 號分別為不起訴
    處分確定；復於89年間因施用第二級毒品案件，經本院以89
    年度毒聲字第6940號裁定令入戒治處所施以強制戒治並經臺
    灣板橋地方法院檢察署檢察官聲請簡易判決處刑，其中強制
    戒治部分於90年9 月3 日停止戒治所餘期間付保護管束，迄
    90年12月5 日期滿，聲請簡易判決處刑部分則經本院於90年
    2 月20日以90年度板簡字第212 號判處有期徒刑五月，於90
    年4 月13日確定，並於91年1 月21日易科罰金執行完畢（於
    本件構成累犯）。另於91年間因施用第一級毒品案件，經本
    院以91年度毒聲字第210 號裁定令入戒治處所施以強制戒治
    並經臺灣板橋地方法院檢察署檢察官提起公訴，其中起訴部
    分經本院於91年8 月8 日以91年度訴字第654 號判處有期徒
    刑八月，於91年8 月30日確定；旋於同年間又因施用第二級
    毒品案件，經本院以91年度毒聲字第2152號裁定令入戒治處
    所施以強制戒治並經臺灣板橋地方法院檢察署檢察官提起公
    訴，其中起訴部分經本院於91年10月7 日以91年度易字第21
    59號判處有期徒刑七月，於91年11月11日確定，而上揭兩次
    裁定強制戒治部分經執行其一，於92年5 月13日停止戒治所
    餘期間付保護管束，迄92年7 月7 日期滿；又於同年間另因
    轉讓第二級毒品案件，經本院於92年5 月16日以92年度訴字
    第1053號判處有期徒刑八月，於92年6 月12日確定，上開三
    案罪刑，再經本院以92年度聲字第1228號裁定應執行有期徒
    刑一年七月確定，經入監執行後，於93年10月7 日假釋出監
    ，迄93年12月12日縮刑期滿假釋未經撤銷以已執行論（於本
    件構成累犯）。又於94年間因施用第一級、第二級毒品案件
    ，經臺灣高等法院於95年9 月6 日以95年度上訴字第1698號
    判處有期徒刑一年，於95年10月2 日確定，於95年12月20日
    入監，現尚執行中。猶不知悔改，復基於施用第一級毒品海
    洛因、第二級毒品甲基安非他命（起訴書載為安非他命）之
    犯意，於95年11月2 日晚上7 時許，在臺北縣樹林市○○路
    ○ 段29號2 樓友人住處內，以將海洛因與甲基安非他命一同
    放入玻璃球吸食器內，再點火燒烤產生煙霧吸食之方式，施
    用第一級毒品海洛因、第二級毒品甲基安非他命一次。嗣於
    95年11月2 日晚上8 時20分許，經其同意警方進入上址搜索
    後，扣得其所有供己施用之第一級毒品海洛因六包（淨重0.
    68公克）、第二級毒品甲基安非他命二包（淨重0.4 公克）
    及其所有供己施用毒品海洛因及甲基安非他命所用之吸食器
    一組，且經警採集其尿液送檢驗，呈現嗎啡及甲基安非他命
    陽性反應，因而查悉上情。
二、案經臺北縣政府警察局樹林分局報請臺灣板橋地方法院檢察
    署檢察官偵查起訴，經本院合議庭裁定以簡式審判程序審理
    。
    理  由
一、訊據被告甲○○於本院審理時對其於上揭時、地施用第一級
    毒品海洛因、第二級毒品甲基安非他命之犯行，均坦承不諱
    ，又被告為警查獲後所採集之尿液經送檢驗結果，呈嗎啡及
    甲基安非他命陽性反應，有臺灣檢驗科技股份有限公司於95
    年11月29日出具之濫用藥物尿液檢驗報告一件在卷可稽。而
    扣案之白粉六包，經送法務部調查局鑑驗結果，確含第一級
    毒品海洛因成分，淨重0.68公克，有該局95年12月16日調科
    壹字第09523048180 號鑑定書一件在卷可參；又扣案之透明
    結晶二包，經送臺灣科技股份有限公司鑑驗結果，確含甲基
    安非他命成分，淨重0.4 公克，亦有該公司於95年11月29日
    出具之濫用藥物檢驗報告一件附卷足憑。此外，並有被告所
    有供己施用第一級毒品海洛因及第二級毒品甲基安非他命所
    用之吸食器一組扣案可證。再者，被告前於88年間因施用毒
    品案件，經本院先後兩次裁定送觀察、勒戒後，均無繼續施
    用毒品之傾向，由臺灣板橋地方法院檢察署檢察官於88年8
    月6 日以88年度偵字第17775 號、88年9 月30日以88年度毒
    偵字第989 號分別為不起訴處分確定；復於89年間因施用第
    二級毒品案件，經本院以89年度毒聲字第6940號裁定令入戒
    治處所施以強制戒治，於90年9 月3 日停止戒治所餘期間付
    保護管束，迄90年12月5 日期滿；另於91年間因施用第一級
    毒品案件，經本院以91年度毒聲字第210 號裁定令入戒治處
    所施以強制戒治，旋於同年間又因施用第二級毒品案件，經
    本院以91年度毒聲字第2152號裁定令入戒治處所施以強制戒
    治，而上揭兩次裁定強制戒治部分經執行其一，於92年5 月
    13日停止戒治所餘期間付保護管束，迄92年7 月7 日期滿，
    此有臺灣高等法院被告前案紀錄表附卷可參，是被告乃經強
    制戒治執行完畢釋放後，五年內再犯施用毒品之犯行，至為
    灼然。綜上，足認被告自白與事實相符，罪證明確，犯行洵
    堪認定。
二、查海洛因及甲基安非他命分別係毒品危害防制條例第2 條第
    2 項第1 款、第2 款所列之第一級、第二級毒品。核被告所
    為，係犯毒品危害防制條例第10條第1 項之施用第一級毒品
    罪及同條第2 項之施用第二級毒品罪。被告於施用毒品海洛
    因、甲基安非他命而持有各該毒品之低度行為，應分別為施
    用之高度行為所吸收，均不另論罪。被告將毒品海洛因及甲
    基安非他命混合施用，係以一施用毒品行為同時觸犯毒品危
    害防制條例第10條第1 項及第2 項之罪，為異種想像競合犯
    ，依刑法第55條規定，應從一重之毒品危害防制條例第10條
    第1 項施用第一級毒品罪處斷。按毒品之施用並無一定之方
    式，端視施用者之喜好而定，而海洛因及甲基安非他命亦非
    不能混合施用，若將二者混合置於玻璃球中以燒烤方式吸食
    ，於施用者尿液中應可檢出嗎啡、甲基安非他命陽性反應，
    且綜觀全案卷證亦別無任何積極證據足認被告係於不同時地
    、以不同方法分別施用第一級毒品海洛因及第二級毒品甲基
    安非他命，是公訴意旨認被告上開施用第一、二級毒品之犯
    行，係基於個別犯意所為，應予分論併罰，容有誤會。被告
    前於89年間因施用第二級毒品案件，經本院於90年2 月20日
    以90年度板簡字第212 號判處有期徒刑五月，於90年4 月13
    日確定，並於91年1 月21日易科罰金執行完畢；另於91年間
    因施用第一級毒品案件，經本院於91年8 月8 日以91年度訴
    字第654 號判處有期徒刑八月，於91年8 月30日確定；旋於
    同年間又因施用第二級毒品案件，經本院於91年10月7 日以
    91年度易字第2159號判處有期徒刑七月，於91年11月11日確
    定，；又於同年間另因轉讓第二級毒品案件，經本院於92年
    5 月16日以92年度訴字第1053號判處有期徒刑八月，於92年
    6 月12日確定，上開施用第一級毒品、施用第二級毒品、轉
    讓第二級毒品三案罪刑，再經本院以92年度聲字第1228號裁
    定應執行有期徒刑一年七月確定，經入監執行後，於93年10
    月7 日假釋出監，迄93年12月12日縮刑期滿假釋未經撤銷以
    已執行論，此有臺灣高等法院被告前案紀錄表在卷可按，其
    於有期徒刑執行完畢後五年以內故意再犯本案之罪，係屬累
    犯，應依刑法第47條第1 項之規定加重其刑。爰審酌被告年
    值青壯，不思尋求正當之身心發展，前曾有多次毒品前科，
    仍不知警惕，竟又施用足以導致精神障礙、性格異常，甚至
    造成生命危險之毒品，戕害一己之身心健康，對社會治安可
    能之危害程度非微，惟其於犯罪後尚能坦承犯行等一切情狀
    ，量處如主文所示之刑，以示懲儆。
三、扣案之第一級毒品海洛因淨重0.68公克、第二級毒品甲基安
    非他命淨重0.4 公克，均係查獲之毒品，不問屬於犯人與否
    ，爰依毒品危害防制條例第18條第1 項前段規定，併予宣告
    沒收銷燬。又扣案之吸食器一組，係被告所有供己施用毒品
    海洛因及甲基安非他命所用之物，業經被告供認在卷，爰依
    刑法第38條第1 項第2 款規定，併予宣告沒收。
據上論斷，應依刑事訴訟法第273 條之1 第1 項、第299 條第1
項前段，毒品危害防制條例第10條第1 項、第2 項、第18條第1
項前段，刑法第11條前段、第55條、第47條第1 項、第38條第1
項第2 款，判決如主文。
本案經檢察官蔡元仕到庭執行職務
中　　華　　民　　國　　96　　年　　2 　　月　　6 　　日
                  刑事第一庭    法  官  張江澤
以上正本證明與原本無異。
如不服本判決，應於判決送達後10日內，向本院提出上訴狀。
                                書記官  林怡秀
中　　華　　民　　國　　96　　年　　2 　　月　　6 　　日
附錄本案論罪科刑法條全文：
毒品危害防制條例第10條
施用第一級毒品者，處六月以上五年以下有期徒刑。
施用第二級毒品者，處三年以下有期徒刑。
